臺灣屏東地方法院交通事件裁定　　　　100年度交聲字第330號
原處分機關　交通部公路總局高雄區監理所屏東監理站
法定代理人　郭政雄
異　議　人　林敬宏
即受處分人
上列異議人因違反道路交通管理處罰條例事件，對於交通部公路
總局高雄區監理所屏東監理站民國100 年9 月5 日所為之處分（
原處分案號：屏監違字第裁82-BBB524546號），聲明異議，本院
裁定如下：
    主  文
異議駁回。
    理  由
一、原處分意旨略以：異議人即受處分人（下稱異議人）林敬宏
    於民國100 年6 月9 日9 時49分許，駕駛車牌號碼ZI-6869
    號自用一般小客車，行經高雄市○○路、光明路交叉口時，
    因有「駕車行經有燈光號誌管制之交岔路口闖紅燈」之違規
    事實，為警逕行舉發，嗣原處分機關即交通部公路總局高雄
    區監理所屏東監理站認異議人上開情形，違反道路交通管理
    處罰條例第53條第1 項之規定，爰裁處罰鍰新臺幣（下同）
    2,700 元，並依同條例第63條第1 項第3 款規定，記違規點
    數3 點等語。
二、聲明異議意旨略以：其行駛於上開路段時，左前方有輛大客
    車欲左轉往光明路行駛而減速，該大客車車身擋住伊判斷號
    誌燈之視線，造成其無法辨別紅燈是否已亮啟，且該地點所
    使用微電腦闖紅燈照相機是否經經濟部標準檢驗局檢驗合格
    備受質疑，爰請求撤銷原處分等語。
三、按汽車駕駛人，行經有燈光號誌管制之交岔路口闖紅燈者，
    處新臺幣1,800 元以上5,400 元以下罰鍰，並記違規點數3
    點，道路交通管理處罰條例第3 條第8 款、第53條第1 項及
    第63條第1 項第3 款分別定有明文。次按車輛面對圓形紅燈
    表示禁止通行，不得超越停止線或進入路口，道路交通標誌
    標線號誌設置規則第206 條第1 項第5 款亦定有明文。又在
    劃設有停止線而又有燈光號誌兩種設施之交岔路口應自停止
    線起算。有繪設路口範圍者：車輛無視於紅燈警示，有穿越
    路口之意圖，而車身已伸入路口範圍亦視同闖紅燈；若僅伸
    越停止線而未達路口範圍者，則視為不遵守標線指示，此有
    交通部67年5 月18日交路字第05341 號、82年4 月22日交路
    字第009811號函釋可資參照。再依違反道路交通管理事件統
    一裁罰基準表規定，小型車駕駛人行經有燈光號誌管制之交
    岔路口闖紅燈者，期限內繳納或到案聽候裁決者，應予裁處
    罰鍰新臺幣2,700 元。
四、經查：
(一)、異議人於上開時、地，駕駛車牌號碼ZI-6869 號自用一般小
    客車，行經高雄市○○路、光明路交叉口，有駕車行經有燈
    光號誌管制之交岔路口闖紅燈之違規行為，為警依採證照片
    逕行舉發，並經原處分機關依道路交通管理處罰條例第53條
    第1 項、第63條第1 項第3 款（原處分書漏載第3 款）規定
    ，裁處罰鍰2,700 元，並記違規點數3 點，且異議人於紅燈
    亮啟1.7 秒時，通過感應線圈啟動相機執行測照，並於預設
    間隔後（紅燈亮啟2.8 秒時），接續拍攝第2 張照等情，有
    高雄市政府警察局高市警交字第BBB524546 號舉發違反道路
    交通管理事件通知單、交通部公路總局高雄區監理所屏東監
    理站屏監違字第裁82-BBB524546號違反道路交通管理事件裁
    決書、高雄市政府警察局交通警察大隊100 年8 月12日高市
    警交逕字第1000030912、1000037599號函各1 份及違規採證
    照片2 張在卷可資佐證（見本院卷第6 、8 、9 、11、16頁
    ），上開事實，堪以認定。
(二)、依卷附違規採證照片2 張所示，該2 張照片分別於該路口燈
    光號誌紅燈亮啟後1.7 秒及2.8 秒攝得，於第1 張照片中，
    異議人所駕前開車輛行向之燈號顯示為紅燈，車輛後輪已越
    過停止線，前輪已行至橫向銜接路口之行人穿越道上，第2
    次拍照時，相隔1.1 秒鐘，燈號仍維持顯示紅燈，其車輛已
    完全進入該路口內，仍朝正前方行駛等情，有上開違規採證
    照片可稽，足見異議人行經上開路口，於圓形紅燈亮啟後，
    仍跨越停止線進入路口，且車身已深入路口範圍，其顯有穿
    越該路口之企圖，所為自屬闖越紅燈之違規行為無疑。
(三)、異議人雖以當時其視線被大客車車身遮蔽無法辨別是否已經
    紅燈云云異議，惟駕駛人駕駛車輛行駛於道路，本應有隨時
    遵守該道路交通標誌、標線、號誌指示之義務，以維護交通
    秩序、確保行車安全，且禁止駕駛人闖越交岔路口之紅燈號
    誌，係為防止車輛在交岔路口交會處發生碰撞，旨在保護駕
    駛人本身及其他參與道路交通者之生命、身體安全，其保護
    法益至關重大，且用路人行經交岔路口本須提高其注意義務
    外，更應嚴守交通號誌之指示，自不能執前詞作為闖越紅燈
    之卸責理由。又駕駛人行車時，本應注意與前車保持安全距
    離，若其能與前車保持安全距離，循序行進，以前方道路並
    無其他樹木、指示牌告等障蔽物阻擋視線，燈號亦無設置不
    明或故障等情狀，有上開採證照片為證，異議人並得隨時觀
    察路口燈號變化狀況，而能適時採取應變措施，則其縱因未
    與前車保持安全距離，亦係其自己過失所致，不足以阻卻其
    違規不法行為。況且上開路口之黃燈變換時間為4.7 秒乙節
    ，亦有上開高雄市政府警察局交通警察大隊100 年10月6 日
    高市警交逕字第1000037599號函存卷為憑，則該路段在紅燈
    燈號亮啟前，尚有黃燈4. 7秒顯示，其意義係用以警告車輛
    駕駛人及行人，表示紅燈即將顯示，屆時將失去通行路權，
    即應準備停車，益徵異議人所辯不可採。
(四)、再者，本件異議人經拍照採證闖紅燈之固定式感應線圈微電
    腦闖紅燈拍照設備，係經荷蘭凱速米特公司檢驗合格，及荷
    蘭哈連市工商業總會簽署核可，復經我國駐荷蘭台北代表處
    簽認後，始輸入國內，且該設備對車輛違規係採觸動感應線
    圈後，即拍照採證，係採影像違規拍照，未取締超速違規，
    其作用原理與感應式線圈測速功能不同，並非度量衡機具設
    備，有前開高雄市政府警察局交通警察大隊100 年10月6 日
    高市警交逕字第1000037599號函及所附出廠檢驗報告、我國
    駐荷蘭台北代表處驗證資料之相關簽名、印鑑圖樣及進口報
    單等在卷可參（見本院卷第16、19至22頁），故該拍照設備
    自無須依度量衡法之規定，須經度量衡專責機關施予檢定之
    適用，異議人復未指出任何具體事證顯示該拍照設備有何運
    作不良之情事，其此部分質疑殊屬無據。
五、綜上所述，本件異議人確有於前揭時、地，駕駛上開車輛，
    行經有燈光號誌管制之交岔路口闖紅燈之違規事實，堪以認
    定。從而，原處分機關依道路交通管理處罰條例第53條第1
    項、第63條第1 項第3 款規定，裁處異議人罰鍰2,700 元、
    併記違規點數3 點，核無違誤。異議人聲明異議，指摘原處
    分不當，為無理由，應予駁回。
六、爰依道路交通管理處罰條例第87條第2 項、道路交通事件處
    理辦法第18條規定，裁定如主文。
中    華    民    國   100    年    11    月    3     日
                  交通法庭      法  官  陳秀慧
以上正本證明與原本無異。
如不服本裁定應於收受送達後5 日內向本院提出抗告書狀敘述抗
告之理由抗告於台灣高等法院高雄分院。
中    華    民    國   100    年    11    月    3     日
                                書記官  蔡語珊